臺灣板橋地方法院刑事判決　　　　　　 95年度簡上字第909號
上　訴　人
即　被　告　丙○○
上列上訴人即被告因贓物案件，不服本院九十五年度簡字第六二
六九號，中華民國九十五年十月二十七日所為第一審簡易判決（
聲請簡易判決處刑案號：九十五年度偵字第一九六七五號），提
起上訴，本院管轄之第二審合議庭判決如下：
    主  文
上訴駁回。
    理  由
一、本案經本院審理結果，認第一審以被告丙○○罪證明確，適
    用刑事訴訟法第四百四十九條第一項前段、第三項、第四百
    五十四條第二項，刑法第二條第一項前段、第三百四十九條
    第一項、修正前第四十七條、修正前第四十一條第一項前段
    、罰金罰鍰提高標準條例第一條前段、修正前罰金罰鍰提高
    標準條例第二條等規定，並審酌被告收受贓物，損及被害人
    甲○○、乙○之權益，應受有相當程度之刑事非難；另考量
    該等贓物僅係漫畫店之會員卡及健保卡，價值尚非甚鉅，且
    已發還被害人二人，所造成之損害應稍有減輕，復查無被告
    持之供作非法用途使用等一切情狀，量處被告拘役三十日，
    如易科罰金，以銀元三百元折算一日，其認事用法均無違誤
    ，量刑亦屬妥適，應予維持，並引用第一審刑事簡易判決記
    載之事實、證據及理由（如附件）。
二、上訴人即被告對原審判決所引用之證據，均不爭執其證據能
    力。本件上訴人上訴意旨略以：伊於民國九十四年間在監執
    行，聽家人說上開會員卡、健保卡是朋友丁○○於伊在監期
    間拿去放在伊的書桌抽屜裡，但伊不知道丁○○是否確實有
    去過伊住處云云。惟查，被告於偵查中供稱：上開二張會員
    卡及健保卡，係丁○○於九十五年一月間暫住在伊住處時所
    留下云云，與其於本院準備程序時供稱：伊聽家人說上開會
    員卡、健保卡是丁○○於九十四年伊在監期間，拿去放在伊
    的書桌抽屜裡云云，已有不符，是其所稱上情是否屬實，非
    無疑問。且查，被告前因原審判決所載之案件，於九十三年
    四月三日入監執行，迄九十四年九月十五日假釋出監，有臺
    灣高等法院被告前案紀錄表一份在卷可稽。而被告所稱之朋
    友丁○○則因違反毒品危害防制條例案件，於九十三年八月
    十六日入所羈押，並於同年九月三十日移監執行，迄九十五
    年四月二十五日始縮短刑期假釋出監，亦有臺灣高等法院在
    監在押全國紀錄表一份存卷足佐。足見被告於九十四年間在
    監期間，其友人丁○○亦在監執行，丁○○自無於九十四年
    間或九十五年一月間將上開會員卡及健保卡放置在被告住處
    之可能，是被告辯稱上情，顯不足採。又被告於偵查中已供
    稱：伊出獄後回到家裡，有看到上開會員卡及健保卡，就一
    直放著等語，而上開會員卡及健保卡分屬被害人甲○○、乙
    ○所有，並非被告所有之物，且來源不明，此為被告所明知
    ，被告竟未將之交付警察機關處理，反將之存放在住處間抽
    屜內，所為自該當刑法上之收受贓物罪。綜上所述，本件上
    訴為無理由，應予駁回。
三、被告經合法傳喚，無正當之理由不到庭，爰不待其陳述，逕
    行判決。
據上論斷，應依刑事訴訟法第四百五十五條之一第一項、第三項
、第三百六十八條、第三百七十三條、第三百七十一條，判決如
主文。
本案經檢察官溫祖德到庭執行職務。
中　華　民　國　　九十六　　年　　三　　月　　廿八　　日
                  刑事第十庭  審判長法　官  樊季康
                                    法  官  劉元斐
                                    法  官  張筱琪
以上正本證明與原本無異
本判決不得上訴
                                    書記官　廖舜宜
中　華　民　國　　九十六　　年　　三　　月　　廿八　　日
